臺灣高等法院民事裁定
109年度抗字第905號
抗  告  人 
即寶德電化
材科技股份
有限公司之
破產管理人  袁震天

            馬國柱


            黃國棟



上列抗告人與相對人帛鴻機械工程有限公司間請求給付工程款事
件，抗告人對於中華民國109年5月25日臺灣臺北地方法院109年
度建字第113號裁定提起抗告，本院裁定如下:
    主  文
抗告駁回。
抗告費用由抗告人負擔。
    理  由
一、抗告意旨略以：
　　相對人前於民國109年3月10日以寶德電化材科技股份有限公
    司（下稱寶德公司）負欠工程款為由，向原法院訴請給付新
    臺幣（下同）6,486萬7,260元之本息，經該院以109年度建
    字第113號給付工程款事件受理在案（相對人原係聲請發支
    付命令，嗣因寶德公司於同年4月7日具狀聲明異議而視為起
    訴，下稱本案事件）。又寶德公司固經原法院另案先後於同
    年4月10日、5月19日以109年度破字第4號裁定（下稱系爭產
    裁定）、109年度執破字第7號裁定（下稱系爭選任裁定）宣
    告破產，並選任抗告人為寶德公司之破產管理人，然原法院
    未待系爭選任裁定確定及經上開破產事件之監查人依破產法
    第92條第9、13款規定為同意，即於109年5月25日裁定（即
    原裁定）命抗告人承受本案事件之訴訟程序，原裁定顯有違
    誤，為此提起本件抗告請求廢棄原裁定等語。
二、經查：
（一）按依破產法第64條、第65條第1項第5款及第91條規定，法
      院為破產宣告時，即應選任破產管理人，並決定申報債權
      之期間，及應公告破產人之債權人，應於規定期限內向破
      產管理人申報其債權，其不依限申報者，不得就破產財團
      受清償，暨破產管理人於第一次債權人會議前，經法院許
      可，得於清理必要範圍內，繼續破產人之營業。準此以觀
      ，經法院選任為破產管理人者，該受任人無待該選任裁定
      確定，即應依上開法文受理相關債權申報事宜，並於第一
      次債權人會議前，就破產人事業為必要之經營行為。
（二）再者，對於裁定，除別有不得抗告之規定外，得為抗告；
      抗告，除別有規定外，無停止執行之效力，破產法第5條
      準用民事訴訟法第482條、第491條第1項規定可稽。而破
      產法就法院關於破產事件所為選任破產管理人之裁定，並
      無不得抗告及經抗告者即停止執行之規定，是當事人對就
      該選任裁定為抗告者，原選任裁定並不因此停止其效力。
      從而，抗告人以原法院應待系爭選任裁定確定，始得裁定
      由抗告人承受本案事件之訴訟程序云云，顯然與法不合。
（三）又破產法第92條第13款規定，係指破產管理人就應屬破產
      財團之財產，提起訴訟或進行其他法律程序請求收回，破
      產管理人居於主張權利地位之情形而言（最高法院80年台
      上字第2736號判例意旨參照）。系爭本案事件，係相對人
      主張對於破產人寶德公司有債權存在，而起訴請求清償，
      破產管理人係居於防禦地位，核與前開條款規定之情形有
      別，自無該條款規定之適用。至同條第9款固規定：關於
      破產人財產上爭議之和解，應經監查人同意等語，然原裁
      定僅係命抗告人應承受本案事件之訴訟程序，要與本案事
      件是否為訴訟上和解無涉，抗告人執此指摘原裁定違法，
      顯有謬誤，自不足採。
　三、綜上所述，原法院依系爭選任裁定意旨，以原裁定命抗告
      人承受本案事件之訴訟程序，並無不合，抗告意旨猶執陳
      詞指摘原裁定不當、求為廢棄云云，為無理由，應駁回抗
      告。　　
據上論結，本件抗告為無理由，爰裁定如主文。
中　　華　　民　　國　　109 　年　　8 　　月　　14　　日
                  民事第十七庭  
                      審判長法  官 黃雯惠
                            法  官 賴秀蘭
                            法  官 石有為
正本係照原本作成。
本裁定除以適用法規顯有錯誤為理由外，不得再抗告。如提起再
抗告，應於收受送達後10日內委任律師為代理人向本院提出再抗
告狀。並繳納再抗告費新臺幣１千元。
中　　華　　民　　國　　109 　年　　8 　　月　　14　　日
　　　　　　　　　　　　　
　　　　　　　　　　　　　  書記官 何幸崇